Inventaris van de archieven van de Nederlandse Ambassade, Consulaten, Caribische Commissie en Handelscommissariaten in de Verenigde Staten, (1889) 1945-1984 (1989)
Nationaal Archief, Den Haag
- AMBASSADE VERENIGDE STATEN TE WASHINGTON, I.
  - Algemeen archief, A.
    - Algemeen, a.
      - Culturele aangelegenheden, wetenschap, voorlichting, 8
        - Stukken betreffende atoomenergie., 1954 - 1980; 95-107; 7 pakken en 6 omslagen
          - Overeenkomsten tussen Nederland en de Verenigde Staten inzake het vreedzaam gebruik van atoomenergie. 1954 - 1974, 95-103
            - Umbrella pachtovereenkomst voor splijtstoffen. 1960 - 1962, 100; omslag
            - Huurovereenkomst tussen Nederland en de Verenigde Staten voor nucleair materiaal (multilease-overeenkomst). 1963 - 1974, 101-102
              - 1963-1964, 101; omslag
                Oude code: AA 813.339.111
              - 1965-1974, 102; omslag
            - Ruilovereenkomst tussen Nederland en de Verenigde Staten voor de levering van verrijkt uranium ten behoeve van de kernenergiecentrale te Dodewaard. 1965 - 1966, 103; omslag
          - Toepassingen van atoomenergie in de Verenigde Staten. 1955 - 1961, 104
          - Levering en huur van splijtstoffen door de Verenigde Staten aan Nederland. 1956 - 1964, 105-106
            - 1956-1961, 105
            - 1962-1964, 106
          - Ongeval in de kerncentrale van Three Mile Island in Harrisburg op 28 maart 1979. 1979 - 1980, 107; omslag
            Oude code: AA 813.339.0
        - Stukken betreffende Nederlandse oorlogsgraven in de Verenigde Staten., 1965 - 1972; 108; 1 pak
          Oude code: AA 811.3
        - Stukken betreffende de organisatie en reorganisatie van de voorlichtingsactiviteiten van Nederland in de Verenigde Staten., 1965 - 1974; 109-110; 2 pakken
          - 1965 - 1972 apr., 109
            Oude code: AA 821.1
          - 1972 mei - 1974, 110
    - Nieuw-Guinea kwestie, b.
      - Algemeen, 0
        - Dossierinventaris van het archief van de Nederlandse Ambassade in de Verenigde Staten betreffende de Nieuw-Guinea-kwestie over de periode 1953 - 1969., 1989; 111; 1 stuk
          Oude code: A
      - Staatkunde, landsverdediging, internationale organisaties, 9
        - Staatkunde, 9.1
          - Stukken betreffende het conflict tussen Nederland en Indonesië over Nieuw-Guinea., 1954 - 1973; 112-130; 8 pakken en 11 omslagen
            - Algemeen. 1954 - 1962, 112-116
              - 1954-1955, 112; pak
                Oude code: A 912.13
              - 1956-1957, 113; pak
              - 1958 jan. - aug., 114; pak
              - 1958 sep. - 1959, 115
              - 1960-1962, 116
            - Kwestie inzake de naamsaanduiding van Nieuw-Guinea. 1956 - 1959, 117
            - Nederlands-Australische samenwerking. 1957 - 1962, 118; pak
              Oude code: A 812.13
            - Bezoeken van de Nederlandse staatssecretaris van Binnenlandse Zaken, Th.H. Bot, aan Nieuw-Guinea en de Verenigde Staten. 1960, 119
            - Politieke aangelegenheden. 1960 - 1962, 120-123
              - 1960, 120; pak
              - 1961 jan. - apr., 121
              - 1961 mei - nov., 122
              - 1962, 123; pak
            - Reacties van derden naar aanleiding van de gebeurtenissen rond Nieuw-Guinea.1961 - 1964, 124; pak
            - Behandeling en goedkeuring van de op 15 augustus 1962 te New York tussen Nederland en Indonesië gesloten overeenkomst inzake Nieuw-Guinea. 1962, 125
            - Bezoeken van VN-vertegenwoordigers aan Nieuw-Guinea. 1962, 126
            - Oriëntatiereizen van delegaties van Papoea's naar Indonesië. 1962, 127
            - Nieuw-Guinea na de bestuursoverdracht. 1963, 128
            - Ontwikkelingen in Nieuw-Guinea. 1965 - 1973, 129-130
              - 1965-1968, 129
              - 1969-1973, 130; pak
        - Landsverdediging, 9.2
          - Stukken betreffende militaire aangelegenheden inzake het conflict tussen Nederland en Indonesië over Nieuw-Guinea., 1952 - 1964; 131-155; 10 pakken en 15 omslagen
            - Indonesische bedreiging van Nieuw-Guinea. 1952 - 1964, 131-143
              - Algemeen. 1958 - 1963, 131-135
                - 1958-1959, 131; pak
                Oude code: A 921.20
                - 1960 jan. - mei, 132; pak
                - 1960 juni - nov., 133
                - 1960 dec. - 1962 feb., 134; pak
                Rubricering: C, G, ZG
                - 1962 mrt. - 1963, 135; pak
              - Militaire aankopen van Indonesië in het buitenland. 1952 - 1964, 136-141
                - 1952 - 1958 juni, 136; pak
                Oude code: A 921.151
                - 1958 juli - dec., 137; pak
                - 1959, 138; pak
                - 1960, 139
                - 1961, 140
                - 1962-1964, 141
              - Indonesische militaire infiltratie. 1953 - 1961, 142-143
                - 1953-1958, 142
                - 1960-1961, 143; pak
            - Bilaterale militaire samenwerking tussen Nederland en Australië. 1955 - 1959, 144; pak
            - Nederlands troepentransport naar Nieuw-Guinea. 1958 - 1962, 145-147
              - Algemeen. 1958 - 1962, 145
                Oude code: A 921.223
              - Transport via het Panamakanaal en Hawaï. 1960 - 1962, 146
                Oude code: A 921.221
              - Transport met de Koninklijke Luchtvaartmaatschappij (KLM). 1962, 147
            - Indonesische nota over de Nederlandse defensie. 1960, 148
            - Weerstand in Japan tegen het Nederlandse vlootbezoek aan Japan vanwege de Nieuw-Guinea-kwestie. 1960, 149
            - Indonesisch vliegverbod boven de Molukken. 1960 - 1962, 150
            - Inlichtingen over de militaire situatie in Nieuw-Guinea en de Indonesische marinebasis op Ambon. 1960 - 1963, 151; pak
              Oude code: A 921.20 + 921.231.2
            - Evacuatie van Nederlandse burgers uit Nieuw-Guinea. 1962, 152
              Oude code: A 922
            - Repatriëring van Nederlandse troepen uit Nieuw-Guinea. 1962, 153
            - Vrijwilligers voor de strijd in Nieuw-Guinea. 1962, 154-155
              - Behandeling van aanmeldingen van vrijwilligers. 1962, 154
                Oude code: A 921.141.11
              - Werving van vrijwilligers door Indonesië. 1962, 155
        - Internationale organisaties, 9.3
          - Stukken betreffende de relatie van de Verenigde Staten tot de Verenigde Naties (VN) inzake het conflict tussen Nederland en Indonesië over Nieuw-Guinea., 1954 - 1963; 156-194; 18 pakken en 21 omslagen
            - Notities en verslagen van de Nederlandse delegatie van de Algemene Vergadering, de reactie van Nederland op de ontwerpresolutie van Indonesië en het voorlopig verslag van de Commissie van Rapporteurs over het ontwerp van een wet tot vaststelling van de begroting van Nederlands Nieuw-Guinea voor het dienstjaar 1955. 1954 - 1956, 156
            - Behandeling in de Algemene Vergadering. 1956 - 1961, 157-163
              - 1956, 157; pak
              - 1957 jan. - juni, 158
              - 1957 juli - aug., 159; pak
              - 1957 sep. - okt., 160; pak
              - 1957 nov. - dec., 161; pak
              - 1960, 162
              - 1961, 163
            - Verklaringen van de Nederlandse permanente vertegenwoordiger bij de Verenigde Naties te New York, C.W.A. Schürmann, tijdens de elfde zitting van de Algemene Vergadering op 23 en 27 februari 1957 en van de voorzitter van de Australische delegatie, Sir Percy Spender, in het eerste committee van de Algemene Vergadering op 25 februari 1957, over de kwestie Nederlands Nieuw-Guinea. 1957, 164
            - Indiening en behandeling van het Nederlandse plan tot internationalisatie. 1961, 165-167
              - 1961 juni - juli, 165
              - 1961 aug., 166
              - 1961 sep. - okt., 167; pak
            - Behandeling van resoluties. 1961 - 1962, 168-171
              - 1961 okt., 168; pak
              - 1961 nov. 01 - 08, 169
              - 1961 nov. 09 - 22, 170; pak
              - 1961 nov. 23 - 1962 jan. 15, 171
            - Instelling en activiteiten van de Nieuw-Guinea Raad. 1961 - 1963, 172
            - Australische politieke stellingname. 1962, 173
            - Nederlands-Indonesische besprekingen. 1962, 174-182
              - 1962 jan. 01 - 18, 174; pak
              - 1962 jan. 19 - feb., 175; pak
              - 1962 mrt., 176; pak
              - 1962 apr. - mei 18, 177; pak
              - 1962 mei 21 - juni, 178; pak
              - 1962 juli, 179; pak
              - 1962 aug. 01 - 11, 180; pak
              - 1962 aug. 12 - 31, 181; pak
              - 1962 sep. - okt., 182; pak
            - Vrijlating van Indonesische krijgsgevangenen door Nederland. 1962, 183
            - United Nations Temporary Executive Authority (UNTEA) in verband met het tijdelijk bestuur over Nieuw-Guinea. 1962 - 1963, 184-194
              - Algemeen. 1962 - 1963, 184; pak
              - Aantrekken van scheepvaartdeskundigen. 1962, 185
              - Bewapening van de Papoea's. 1962, 186
              - Nederlandse en Indonesische liaisoncommissies. 1962, 187
              - Begroting en financiële aangelegenheden. 1962 - 1963, 188
              - Benoeming van de VN-administrator. 1962 - 1963, 189
              - Bewaren van de orde met behulp van de politiemacht United Nations Security Force (UNSF). 1962 - 1963, 190; pak
              - Indonesische pogingen tot vervroegde overdracht door UNTEA. 1962 - 1963, 191
              - Technische hulp. 1962 - 1963, 192
              - Naleven van bepalingen. 1963, 193
              - Vertrek van Zuid-Molukkers uit Nieuw-Guinea. 1963, 194
          - Stukken betreffende de tariefonderhandelingen tussen de Verenigde Staten en de Europese Economische Gemeenschap (EEG) in het kader van de Kennedyronde en Omnibus Bill., 1964; 195; 1 pak
            Oude code: AA 613.211.432
  - Geheim archief, B.
    - Algemeen, 0
      - Dossierinventaris van het geheim archief van de Nederlandse Ambassade te Washington over de periode 1945 - 1984., 196; 1 stuk
    - Organisatie, 1
      - Telegrammen aan de Nederlandse minister van Buitenlandse Zaken inzake diverse onderwerpen., 1951 - 1958; 197; 1 omslag
        Oude code: XX 101
      - Stukken betreffende de organisatie van de bureaus van de Nederlandse militaire vertegenwoordiging in de Verenigde Staten., 1953 - 1974; 198-199; 2 omslagen
        - Algemeen. 1953 - 1961, 198
        - Instructies voor het Bewakingsdetachement Mariniers inzake de beveiliging van de kanselarij. 1965 - 1974, 199
          Openbaarheid beperkt tot 1 januari 2050
      - Stukken betreffende het leveren van commentaar naar aanleiding van de kwestie van de afnemende belangstelling voor de buitenlandse dienst., 1959 - 1963; 200; 1 omslag
        Oude code: XX 139
      - Stukken betreffende de organisatie en werkzaamheden van het Bureau van de Technisch Wetenschappelijk Attaché (TWA) bij de Nederlandse Ambassade te Washington., 1960 - 1961; 201; 1 omslag
      - Stukken betreffende de beveiliging van het Nederlandse ambassadegebouw te Washington., 1965 - 1980; 202-203; 2 omslagen
        - 1965-1974, 202
          Oude code: XX 14
        - 1975-1980, 203
    - Protocol, 2
      - Stukken betreffende de verheffing van het consulaat van de Verenigde Staten te Paramaribo tot een consulaat-generaal., 1961; 204; 1 omslag
        Oude code: XX 281.1
      - Stukken betreffende aangelegenheden met betrekking tot het Nederlands Koninklijk Huis., 1967 - 1984; 205-208; 1 pak, 2 omslagen en 1 stuk
        - Prinses Cristina in New York. 1967 - 1984, 205-206
          - 1967-1974, 205; pak
            Oude code: XX 272
            Openbaarheid beperkt tot 1 januari 2048
          - 1975-1984, 206
        - Boek over koningin Juliana van de Amerikaanse schrijver William Hoffman. 1978 - 1979, 207
          Oude code: XX 273.0
          Opmerkingen: bevat een exemplaar van het boek
        - Aftreden van koningin Juliana.1980, 208; stuk
          Oude code: XX 217.7
    - Juridische aangelegenheden, 3
      - Stukken betreffende de behandeling van verzoeken van de Japanse regering om gratieverlening en strafvermindering aan Japanse oorlogsmisdadigers., 1952 - 1954; 209; 1 pak
        Oude code: XX 314.2
      - Stukken betreffende het voeren van overleg tussen de Verenigde Staten en Nederland inzake de bescherming van vermogensbestanddelen in oorlogstijd (Wet op de Zetelverplaatsing)., 1952 - 1954; 210; 1 omslag
      - Stukken betreffende de uitvoering van artikel 16 van het Japanse Vredesverdrag, de Yoshida-Stikker Overeenkomst., 1952 - 1956; 211-212; 2 omslagen
        - 1952-1954, 211
          Oude code: XX 313.211
        - 1955-1956, 212
      - Stukken betreffende de problematiek inzake de uitlevering van de uit Breda gevluchte oorlogsmisdadigers door Duitsland., 1953 - 1954; 213; 1 omslag
        Oude code: XX 322.191
      - Stukken betreffende de berichtgeving inzake de instelling van gemengde Amerikaans-Duitse raden voor de herziening van vonnissen van Duitse oorlogsmisdadigers, alsmede de benoemingen van Amerikaanse leden van voornoemde raden., 1953 - 1956; 214; 1 omslag
      - Stukken betreffende de teruggave van in beslag genomen Duits vermogen door de Verenigde Staten en de consequenties hiervan voor de Nederlands-Amerikaanse intercustodiale geschillen., 1955 - 1960; 215; 1 pak
        Oude code: XX 312.22
      - Stukken betreffende het verstrekken van inlichtingen aan het Witte Huis over de asielverlening door Nederland aan de Duitse keizer in 1918., 1979; 216; 1 omslag
        Oude code: XX 318
    - Verkeer en vervoer, 5
      - Stukken betreffende de luchtvaartaangelegenheden., 1955 - 1984; 217-246; 18 pakken en 12 omslagen
        - Onderzoek naar de gang van zaken bij de vestiging van de Koninklijke Luchtvaartmaatschappij (KLM) te New York (de zaak De Wit). 1977 - 1984, 217-218
          Zie ook inv.nr. 273.
          - 1977-1979, 217
            Oude code: XX 554.61
            Openbaarheid beperkt tot 1 januari 2025
          - 1980-1984, 218
        - Luchtvaartbetrekkingen tussen Nederland en de Verenigde Staten. 1956 - 1964, 219-224
          - Positie van de Koninklijke Luchtvaartmaatschappij (KLM) in Indonesië. 1956 - 1958, 219; omslag
            Oude code: XX 554.2
          - Vergunning van de Koninklijke Luchtvaartmaatschappij (KLM) voor de route Amsterdam-Houston-Mexico City/Monterrey. 1958, 220; omslag
            Oude code: XX 554.1
          - Commerciële landingsrechten van de Pan American World Airways (PAWA) op vliegveld Zanderij in Suriname. 1959, 221; omslag
            Oude code: XX 554.4
          - Klacht van Pan American World Airways (PANAM) tegen de Koninklijke Luchtvaartmaatschappij (KLM) in verband met schending van de bilaterale luchtvaartovereenkomsten en de aan de KLM door de Civil Aeronautics Board verleende permit. 1961, 222; omslag
          - Vluchten van en naar communistische landen. 1961 - 1963, 223; omslag
          - Landingsrechten voor de Koninklijke Luchtvaartmaatschappij (KLM) in Chicago. 1963 - 1964, 224; omslag
        - Luchtvaartonderhandelingen tussen Nederland en de Verenigde Staten. 1955 - 1983, 225-245
          - Algemeen. 1955 - 1962, 225-233
            - 1955 mrt - nov., 225; omslag
            - 1956 jan. - nov., 226
            - 1956 nov. 21 - 1957 mrt. 30, 227
            - 1957 apr. 01 - nov. 01, 228
            - 1957 apr. 01 - nov. 01, Bijlagen., 229
            - 1958 nov. 10 - 1959 dec. 31, 230
            - 1960 jan. 02 - juni 30, 231
            - 1960 mei. 25 - 1961 mei 09, 232
            - 1961 apr. 10 - 1962 juli, 233
          - Berichtgeving in de Amerikaanse pers. 1956 - 1957, 234
          - Campagneplan van de public relations agent Braun van de Koninklijke Luchtvaartmaatschappij (KLM) te Los Angeles ten behoeve van het verkrijgen van landingsrechten op Los Angeles. 1959, 235-236
            - 1959 sep. 11 - dec. 29, 235
            - 1959 dec. 31 - 1961 mei 24, 236
          - Overeenkomst tussen de Koninklijke Luchtvaartmaatschappij (KLM) en advocatenkantoor Fowler c.s. in verband met luchtvaartonderhandelingen ten behoeve van landingsrechten op de westkust van de Verenigde Staten. 1959 - 1960, 237; omslag
          - Reacties van particulieren en berichtgeving in de Nederlandse pers. 1959 - 1962, 238
          - Reacties in de Tweede Kamer. 1960, 239; omslag
          - Hervatte luchtvaartonderhandelingen en overleg over de landingsrechten van de Koninklijke Luchtvaartmaatschappij (KLM). 1966 - 1972, 240-242
            - 1966 - 1968 juni, 240
            - 1968 juli - dec., 241
            - 1969-1972, 242
          - Consultaties op grond van de bilaterale luchtvaartovereenkomst. 1974, 243
          - Overhandiging van de petitie van dagblad De Telegraaf aan het Witte Huis in Washington inzake de rechten van de Koninklijke Luchtvaartmaatschappij (KLM). 1975, 244; omslag
          - Overleg inzake het verschil van interpretatie van de bilaterale luchtvaartovereenkomst tussen de Verenigde Staten en Nederland. 1975 - 1983, 245; omslag
        - Amerikaanse verontrusting met betrekking tot de mogelijke plannen van de Antilliaanse Luchtvaart Maatschappij (ALM) om een wekelijkse dienst tussen Willemstad en Havana te openen. 1964, 246; omslag
          Oude code: XX 554.6
      - Stukken betreffende de totstandkoming van financieringsplannen ten behoeve van de berging van wrakken in het Suezkanaal., 1956 - 1958; 247; 1 omslag
        Oude code: XX 553.163.6
      - Stukken betreffende de vrije doorvaart door het Suezkanaal., 1956 - 1960; 248-250; 2 pakken en 1 omslag
        - Internationaal beheer van het Suezkanaal door de Suez Canal Users Association (SCUA). 1956 - 1958, 248
          Oude code: XX 521.11
        - De kwestie van betaling van Suezkanaalgelden van een onder Nederlandse vlag varend schip, gecharterd door een Amerikaanse maatschappij. 1957, 249; omslag
        - Scheepvaart naar en van Israël door het Suezkanaal en de Golf van Akaba. 1957 - 1960, 250
          Oude code: XX 553.02
      - Stukken betreffende de positie van de Koninklijke Pakketvaart Maatschappij (KPM) in Indonesië., 1957 - 1958; 251; 1 omslag
        Oude code: XX 553.160
      - Stukken betreffende de verkoop van Koninklijke Pakketvaart Maatschappij (KPM)-schepen aan Indonesië met tussenkomst van de Verenigde Staten (fondsen van het Development and Loan Fund)., 1958 - 1959; 252; 1 omslag
        Oude code: XX 553.163.3
      - Stukken betreffende de kwestie inzake door Indonesië genomen maatregelen tegen de Nederlandse scheepvaart., 1960; 253; 1 omslag
        Oude code: XX 553.024
      - Stukken betreffende de scheepvaartpolitiek van de Verenigde Staten., 1960 - 1964; 254; 1 omslag
    - Economie, Arbeid, Migratie, 6
      - Economie, 6.1
        - Algemeen, 6.1.1
          - Stukken betreffende de berichtgeving inzake Nederlandse en andere buitenlandse investeringen in Indonesië., 1955 - 1958; 255; 1 omslag
            Oude code: XX 611.53
          - Stukken betreffende de wijze van teruglevering door Nederland aan de Verenigde Staten van het lend lease silver., 1955 - 1959; 256; 1 omslag
            Oude code: XX 610.303
          - Stukken betreffende de financieel-economische situatie in Indonesië., 1957 - 1962; 257; 1 omslag
            Oude code: XX 611.0
          - Stukken betreffende de aanvraag van Suriname bij het Amerikaanse Special Fund ten behoeve van het Grasshopper Project., 1959 - 1960; 258; 1 omslag
            Oude code: XX 610.0
          - Stukken betreffende het herstel van de economische betrekkingen tussen Nederland en Indonesië, alsmede de belangstelling van de Verenigde Staten hiervoor., 1963; 259; 1 omslag
            Oude code: XX 610.21
          - Stukken betreffende de oprichting van en de toetreding van Nederland tot de Inter-Amarican Development Bank (IADB)., 1975 - 1977; 260; 1 pak
            Oude code: XX 996
        - Openbare geldmiddelen, 6.1.2
          - Stukken betreffende de kwestie van de weigering door Indonesië om te voldoen aan de schuldenverplichtingen aan Nederland., 1955 - 1959; 261-262; 1 pak en 1 omslag
            - 1955-1956, 261; pak
              Oude code: XX 612.30
            - 1957-1959, 262
        - Goederen, 6.1.3
          - Stukken betreffende de kwestie van de nationalisatie van het Suezkanaal door Egypte., 1956 - 1958; 263-264; 2 pakken
            - 1956 juli 27 - aug. 18, 263
              Oude code: XX 613.02
            - 1956 aug. 20 - 1958 apr. 24, 264
          - Stukken betreffende de nationalisaties door Indonesië., 1956 - 1963; 265-267; 2 pakken en 1 omslag
            - Nederlandse en andere bedrijven in Indonesië. 1956 - 1959, 265-266
              - 1956 aug. 21 - 1959 jan. 14, 265
              - 1959 jan. 22 - dec. 29, 266
            - Oliebronnen in Sumatra. 1956 - 1963, 267; omslag
          - Stukken betreffende het embargo van de Verenigde Staten op Cubaans en Russisch nikkel., 1982 - 1984; 268; 1 omslag
            Oude code: XX 613.211.0
          - Stukken betreffende de levering van vliegtuigen door Fokker aan Libië en Iran rekening houdend met de Export Administration Act., 1983 - 1984; 269; 1 pak
        - Productie en consumptie, 6.1.4
          - Stukken betreffende plannen van de Amerikaanse firma Van Camp Seafood met betrekking tot de vestiging van een tonijnvisserijbedrijf in Nieuw-Guinea., 1955 - 1957; 270; 1 omslag
            Oude code: XX 614.40
          - Stukken betreffende de totstandkoming van internationale olieprotectieverdragen., 1957; 271; 1 omslag
            Oude code: XX 914.51
          - Stukken betreffende de overeenkomst van Nederland met de Verenigde Staten en het Verenigd Koninkrijk inzake de levering van monaziet uit voormalig Nederlands-Indië., 1965; 272; 1 omslag
            Oude code: XX 614.52
          - Stukken betreffende de problemen met de olievoorziening op de Shell-raffinaderijen op Curaçao en Aruba en het verlenen van hulp door Venezuela bij de oplossing hiervan om de aanvoerstructuur van de Verenigde Staten te waarborgen., 1977 - 1984; 273; 1 pak
            Oude code: XX 614.51
    - Culturele aangelegenheden, wetenschap, voorlichting, 8
      - Stukken betreffende de wijze van beantwoording van persvragen en reactie op persberichten inzake de Antilliaanse kwestie De Wit., 1957 - 1958; 274; 1 omslag
        Zie ook inv.nrs. 216 - 217.
        Oude code: XX 822.11
      - Stukken betreffende het voorbereiden van het bezoek van de Amerikaanse voorlichtingsmedia aan Nederlands Nieuw-Guinea in het kader van de installatie van de Nieuw-Guinea Raad., 1961 - 1962; 275; 1 omslag
      - Stukken betreffende de bezoeken van staatshoofden van diverse landen (o.a. koningin Juliana) aan de Verenigde Staten in het kader van de Bicentennialviering., 1975 - 1976; 276; 1 omslag
        Oude code: XX 814.1
      - Stukken betreffende de levering van splijtstoffen aan Brazilië door de Verenigde Staten en andere landen., 1975 - 1984; 277; 1 pak
        Oude code: XX 813.339.2
      - Stukken betreffende de boodschap van koningin Juliana aan de Amerikaanse president Ford in verband met de viering van de 200ste verjaardag van de onafhankelijkheid van de Verenigde Staten., 1976; 278; 1 omslag
      - Stukken betreffende de oprichting van de John Adams Stichting met als doel de historische en culturele banden tussen de Verenigde Staten en Nederland te verstevigen., 1977 - 1978; 279; 1 omslag
        Oude code: XX 810.2
      - Stukken betreffende het bezoek van de Nederlandse ambassadeur te Washington, A.R. Tammenoms, aan de Nederlandse Antillen van 5 - 10 januari 1980., 1979 - 1980; 280; 1 omslag
        Oude code: XX 822.0
    - Staatkunde, landsverdediging, internationale organisaties, 9
      - Staatkunde, 9.1
        - Binnenlandse staatkunde, 9.1.1
          - Stukken betreffende de activiteiten van senator McCarthy ter bestrijding van het communisme., 1951 - 1957; 281; 1 pak